臺灣士林地方法院刑事判決
110年度審訴字第899號
公  訴  人  臺灣士林地方檢察署檢察官
被      告  張心綸（原名張飴真）

上列被告因妨害秘密等案件，經檢察官提起公訴（110年度偵緝字第1006號），本院判決如下：                    
    主  文
乙○○犯散布竊錄之身體隱私部位內容罪，處拘役叁拾日，如易科
罰金，以新臺幣壹仟元折算壹日。緩刑貳年。未扣案之照相設備
壹個沒收。被訴竊錄身體隱私部位罪部分公訴不受理。
    事  實
一、乙○○（原名張飴真）與甲○○於民國106年間某日起，約定由
    甲○○以每個月新臺幣（下同）8萬元代價，使乙○○提供伴遊
    服務，嗣雙方於7個月後改議定為每2、3個月8萬元，又其等
    在此期間另有財務往來而結算至109年1月間止，甲○○對乙○○
    負有約85萬元債務，然雙方商討後，達成應償還70萬元，且
    應於6個月內分期償還至少35萬元之和解契約。後乙○○因認
    其女係出自甲○○，向之索求扶養費遭拒，及甲○○仍未支付全
    額和解金，乃基於供人觀覽猥褻影像及散布竊錄之身體隱私
    部位內容之犯意，於109年12月23日中午某時，在不詳地點
    ，以不詳方式連結網際網路後，將其前於107年間某日，在
    臺北市某旅店內，以不詳照相設備，無故拍攝甲○○躺臥在床
    、裸露部分露毛下體之猥褻影像照片（乙○○此部分所涉竊錄
    身體隱私部位罪嫌，另為公訴不受理之諭知，詳後述），上
    傳至其向社群網站「臉書」所申設之個人網頁而供人觀覽，
    併為散布上開竊錄之身體隱私部位內容。嗣甲○○在其位於臺
    北市大同區之工作處所，經友人來電告知後報警查獲。
二、案經甲○○訴由臺北市政府警察局大同分局報告臺灣士林地方
    檢察署檢察官偵查起訴。　　
　　理  由
壹、有罪部分：
一、本件資以認定事實之被告乙○○以外之人於審判外之供述證據
    ，檢察官、被告於審判中均不爭執證據能力（見本院卷第37
    、52至53頁），本院審酌上開證據作成時之情況，無不當取
    供或違反自由意志而陳述等情形，且均與本案待證事實具有
    關聯性，認為以之作為本案之證據乃屬適當；又所有援用之
    非供述證據亦無證據證明係公務員違背法定程序所取得，自
    均有證據能力。
二、訊據被告乙○○對於前揭犯罪事實坦認不諱（見本院卷第36、
    52頁），核與證人即告訴人甲○○所述情節（見偵卷第11至15
    、17至22、75至80、101至103頁）相符，並有被告與告訴人
    之通訊軟體LINE對話紀錄（見偵卷第29至47頁）、臉書擷圖
    （見偵卷第49頁）、被告與告訴人友人之通訊軟體LINE對話
    紀錄（見偵卷第51至53頁）等件在卷可稽，足認被告前揭任
    意自白核與事實相符，堪予採信。其本案犯行事證明確，應
    予論科。
三、論罪科刑：
　㈠按刑法第235條規定所稱猥褻之資訊、物品，其中「猥褻」乃
    指客觀上足以刺激或滿足性慾，其內容可與性器官、性行為
    及性文化之描繪與論述聯結，且須以引起普通一般人羞恥或
    厭惡感而侵害性之道德感情，並有礙於社會風化者為限（司
    法院大法官釋字第407號解釋參照）；而該條所謂散布、播
    送、販賣、公然陳列猥褻之資訊或物品，或以他法供人觀覽
    、聽聞之行為，係指對含有暴力、性虐待或人獸性交等而無
    藝術性、醫學性或教育性價值之猥褻資訊或物品為傳布，或
    對其他客觀上足以刺激或滿足性慾，令一般人感覺不堪呈現
    於眾或不能忍受而排拒之猥褻資訊或物品，且未採取適當之
    安全隔絕措施而傳布，使一般人得以見聞之行為（司法院大
    法官釋字第617號解釋參照）。又上條文所稱散布，係指將
    具有猥褻之文字、圖畫、聲音、影像等客體予以散發傳布於
    公眾，自應有實際交付行為，始足當之。
　㈡本件依卷附之前開臉書擷圖畫面可知，影像內容為男子裸露
    部分下體之畫面，雖有稍作畫面塗抹之影像處理，惟仍能清
    楚辨識拍攝部位，且係直接暴露於鏡頭前，客觀上足以刺激
    或滿足他人性慾，並引起普通一般人羞恥心及厭惡感而侵害
    性之道德感情；又被告乙○○將該猥褻照片之影像，在網站上
    刊登供人觀覽，尚與實際交付猥褻物之散發傳布行為有間，
    應屬以他法供人觀覽猥褻影像之行為。
　㈢是核被告所為，係犯刑法第235條第1項之以網路張貼方式供
    人觀覽猥褻影像罪，及同法第315條之2第3項之散布竊錄之
    身體隱私部位內容罪。檢察官起訴意旨認被告係涉犯刑法第
    235條第1項之散布猥褻物品罪嫌，容有誤會，惟既屬同一條
    項，自不生變更起訴法條之問題，併予敘明。又被告以一上
    傳網站之行為，同時觸犯上開二罪名，為想像競合犯，應依
    刑法第55條前段之規定，從一重之散布竊錄之身體隱私部位
    內容罪處斷。
　㈣爰以行為人之責任為基礎，並審酌被告尚無任何犯罪紀錄之
    素行，有臺灣高等法院被告前案紀錄表附卷可按，其明知所
    拍攝之告訴人甲○○裸露下體照片，係無故竊錄他人身體隱私
    部位之猥褻影像，而將之上傳張貼於臉書供人觀覽，致使多
    數人得藉此窺得告訴人個人隱私，對告訴人造成損害，亦對
    社會善良風俗產生負面影響，實屬不該，惟考量其犯後坦認
    犯行之態度，且與告訴人達成協議並以之成立調解，此有調
    解筆錄及所附協議書（見本院卷第38-1至38-4頁）存卷為憑
    ，已見悔意，兼衡其與告訴人之交往關係、告訴人受害之程
    度，及斟酌被告為大學肄業之智識程度、目前從事美容業、
    已婚，育有1名未成年子女之家庭經濟與生活狀況等一切情
    狀，量處如主文所示之刑，並諭知易科罰金之折算標準，資
    為懲儆。復查被告未曾因故意犯罪受有期徒刑以上刑之宣告
    ，有上開前案紀錄表可按，本院衡酌其一時失慮，致罹刑章
    ，犯後坦承犯行，見有悔意，堪認經此偵審程序及科刑宣告
    之教訓後，當知警惕而無再犯之虞，其所受宣告之刑以暫不
    執行為適當，併予宣告緩刑2年，以啟自新。
四、關於沒收部分：
　㈠按刑法第315條之2竊錄內容之附著物及物品，不問屬於犯人
    與否，沒收之，刑法第315條之3定有明文，此為義務沒收規
    定，法院就是否宣告沒收，尚無斟酌餘地，除已證明滅失者
    外，不問有無扣案，均應宣告沒收。
　㈡查被告乙○○以不詳照相設備竊錄告訴人身體隱私部位之照片
    乙節，業據被告坦承在卷，該未扣案之照相設備1個為本案
    犯罪事實竊錄內容之工具附著物，不問是否為被告所有，應
    依刑法第315條之3之規定，宣告沒收。至卷附含有上開猥褻
    影像即竊錄內容之紙本，乃告訴人為蒐證之目的而儲存並提
    供檢警單位調查，尚非上開規定應予沒收之「附著物及物品
    」，故不予宣告沒收，附此敘明。
五、起訴意旨雖另以：被告乙○○於前述上傳竊錄之告訴人甲○○猥
    褻影像照片之同時，併基於公然侮辱之犯意，在同一貼文標
    註：「香港人，他是瞎子嗎！打飛飛不死之身嗎 看看你們
    在幹嘛！瞎子」、「小塔屁眼好好玩、去你媽...」等言詞
    ，足以貶損告訴人應受之社會評價，認被告尚涉有刑法第30
    9條第1項之公然侮辱罪嫌等云。惟起訴意旨既認被告此部分
    係犯刑法第309條第1項之公然侮辱罪嫌，依同法第314條之
    規定，須告訴乃論，而告訴人就此部分已具狀撤回告訴，此
    有刑事撤回告訴狀（見本院卷第39頁）附卷可按，本應就此
    為不受理之諭知，惟起訴意旨認此部分與前揭論罪科刑之散
    布竊錄之身體隱私部位內容罪部分，有想像競合犯之裁判上
    一罪關係，故不另為不受理之諭知。　　
貳、公訴不受理部分：
一、公訴意旨略謂：被告乙○○於與告訴人甲○○往來期間之107年
    某日，基於妨害秘密之犯意，在臺北市某旅店內，以不詳照
    相設備，無故拍攝告訴人躺臥在床、裸露部分露毛下體之照
    片。因認被告另涉有刑法第315條之1第2款之竊錄身體隱私
    部位罪嫌云云。
二、按告訴乃論之罪，告訴人於第一審辯論終結前得撤回其告訴
    ；又告訴經撤回者，應諭知不受理之判決，刑事訴訟法第23
    8條第1項、第303條第3款定有明文。本件告訴人甲○○告訴被
    告乙○○前揭竊錄身體隱私部位之妨害秘密部分，公訴意旨既
    認係觸犯刑法第315條之1第2款之竊錄身體隱私部位罪嫌，
    依同法第319條之規定，須告訴乃論。茲據告訴人於110年11
    月30日具狀撤回告訴，有卷附刑事撤回告訴狀（見本院卷第
    39頁）為憑，依上規定，此部分自應為公訴不受理之諭知。
據上論斷，應依刑事訴訟法第299條第1項前段、第303條第3款，
刑法第235條第1項、第315條之2第3項、第1項、第55條、第41條
第1項前段、第74條第1項第1款、第315條之3，刑法施行法第1條
之1第1項，判決如主文。
本案經檢察官丙○○提起公訴，檢察官張嘉婷到庭執行職務。
中　　華　　民　　國　　111 　年　　2 　　月　　23　　日
                  刑事第九庭審判長法  官  李育仁
　　　　　　　　　                法  官  陳秀慧
　　　　　　　　　                法  官  李冠宜
以上正本證明與原本無異。　　　　　　　　　　　　　　　　
如不服本判決應於收受送達後20日內向本院提出上訴書狀，並應
敘述具體理由。其未敘述上訴理由者，應於上訴期間屆滿後20日
內向本院補提理由書（均須按他造當事人之人數附繕本）「切勿
逕送上級法院」。
因疫情而遲誤不變期間，得向法院聲請回復原狀。
                                  書記官  杜依玹
中　　華　　民　　國　　111 　年　　2 　　月　　28　　日
附錄：本案論罪科刑法條全文
中華民國刑法第235條
散布、播送或販賣猥褻之文字、圖畫、聲音、影像或其他物品，
或公然陳列，或以他法供人觀覽、聽聞者，處2年以下有期徒刑
、拘役或科或併科9萬元以下罰金。
意圖散布、播送、販賣而製造、持有前項文字、圖畫、聲音、影
像及其附著物或其他物品者，亦同。
前二項之文字、圖畫、聲音或影像之附著物及物品，不問屬於犯
人與否，沒收之。
中華民國刑法第315條之2
意圖營利供給場所、工具或設備，便利他人為前條之行為者，處
5年以下有期徒刑、拘役或科或併科50萬元以下罰金。
意圖散布、播送、販賣而有前條第2款之行為者，亦同。
製造、散布、播送或販賣前二項或前條第2款竊錄之內容者，依
第1項之規定處斷。
前三項之未遂犯罰之。